【裁判字號】    97,交上易,576
【裁判日期】    971120
【裁判案由】    過失傷害
【裁判全文】
臺灣高等法院臺南分院刑事判決       97年度交上易字第576號
上  訴  人
即  被  告  甲○○
上列上訴人因過失傷害案件，不服臺灣臺南地方法院97年度交易
字第83號中華民國97年8月13日第一審判決（起訴案號：臺灣臺
南地方法院檢察署96年度調偵字第426號），提起上訴，本院判
決如下：
    主  文
上訴駁回。
甲○○緩刑貳年。
    事  實
一、甲○○於民國96年11月1日上午9時50分許，駕駛車牌號碼6S
    -2932號自用小客車，沿臺南縣新市鄉○○村○○○○道由
    東向西方向行駛，行至該路段之岔路口欲右轉駛入富強路時
    ，本應注意轉彎車應讓直行車先行，且依當時情形，並無不
    能注意之情事，竟疏未注意而貿然右轉，致當時同向行駛，
    由乙○○所騎乘之車牌號碼F77-157號重型機車一時閃避不
    及，兩車因而發生碰撞，乙○○因而人、車倒地並受有臉部
    （1.5cm）之撕裂傷、右下肢膝擦傷、左（1.5cm）足踝撕裂
    傷等傷害。甲○○肇事後，於有偵查犯罪權限之公務員知悉
    其犯罪前，在現場向警表明為駕駛而自首接受裁判。
二、案經乙○○訴由台南縣警察局善化分局報請臺灣臺南地方法
    院檢察署檢察官偵查起訴。
    理  由
壹、程序部分：本件係經被告於審理時當庭表示認罪，而經本院
    裁定以簡式審判程序加以審理，則依據刑事訴訟法第273條
    之2、同法第159條第2之規定，不適用傳聞法則有關限制證
    據能力之相關規定，合先敘明。
貳、實體部分：
一、訊據被告對於上揭事實坦承不諱，核與告訴人之指述情節相
    符，復有道路交通事故現場圖、道路交通事故調查報告表(一)
    (二)各乙份及事故現場照片10張在卷可考。而告訴人確係因遭
    被告駕駛汽車撞擊，而受有臉部（1.5cm）之撕裂傷、右下
    肢膝擦傷、左（1.5cm）足踝撕裂傷等情，亦有財團法人奇
    美醫院診斷證明書1紙在卷可憑，是被告之自白與事實相符
    ，堪以認定。
二、按汽車行駛至交岔路口，轉彎車應讓直行車先行。道路交通
    安全規則第102條第1項第7款定有明文。查本件事故發生時
    ，當時天候晴，路面乾燥、無缺陷、無障礙物，視距良好，
    並無不能注意之情事等情，此觀上開道路交通事故調查報告
    表即明。本件被告在無不能注意之情形下，疏未注意讓直行
    車先行，導致其所駕駛之汽車撞擊被害人所騎乘之機車，而
    致被害人受傷，是被告對本件車禍之發生具有過失無疑。而
    被告上開過失行為與被害人受傷間，具有相當因果關係，至
    為顯然。故本件事證明確，被告犯行至堪認定，應依法論科
    。
三、論罪：
  (一)核被告所為，係犯刑法第284條第1項前段之過失傷害罪。
  (二)被告於肇事後，於警員據報前往處理時，對於未發覺之犯罪
    ，主動向警員告知其係駕車肇事者乙節，此有被告警詢筆錄
    及道路交通事故現場圖之記載在卷可稽（見警卷第5、11頁
    ），是被告對偵查機關尚未發覺之犯罪自首而接受裁判，爰
    依刑法第62條前段之規定減輕其刑。
四、駁回上訴之理由：原審以被告對犯罪事實為有罪陳述，經裁
    定以簡式審判程序審理，認罪證明確，因予適用刑法第284
    條第1項前段、第62條前段，刑法施行法第1條之1。並審酌
    本件事故之發生係由於被告之過失造成告訴人受傷，尚未與
    告訴人達成民事和解賠償其損害，惟被告犯後坦承犯行顯有
    悔悟等一切情狀，量處有期徒刑4月。本院經核原判決認事
    用法，並無不合。被告上訴意旨，指摘原判決量刑過重，為
    無理由，應予駁回。
五、緩刑之理由：然被告未曾受有期徒刑以上刑之宣告，有臺灣
    高等法院被告全國前案紀錄表在卷可稽。又於本院審理中，
    被告已與告訴人達成民事調解，願賠償告訴人新臺幣18萬元
    ，有台灣臺南地方法院新市簡易庭97年度新簡調字第211號
    損害賠償事件之調解筆錄在卷（本院卷第31頁）可按。被告
    經此次偵、審程序，當知警惕，信無再犯之虞。本院因認其
    所受刑之宣告，以暫不執行為適當，爰依刑法第74條第1項
    第1款之規定併予宣告緩刑2年，以勵自新。
據上論結，應依刑事訴訟法第368條，刑法第74條第1項第1款，
判決如主文。
本案經檢察官邱克斌到庭執行職務。
中    華    民    國    97    年    11    月    20    日
                  刑事第二庭    審判長法  官  葉居正
                                      法  官  郭千黛
                                      法  官  洪碧雀
以上正本證明與原本無異。
不得上訴。
                                      書記官  魏芝雯
中    華    民    國    97    年    11    月    21    日
附錄：本判決論罪科刑法條
中華民國刑法第284條第1項前段
（過失傷害罪）
因過失傷害人者，處6月以下有期徒刑、拘役或5百元以下罰金。


司法院資訊處製作；財團法人民間司法改革基金會備份。
